臺灣高等法院臺中分院刑事判決　　　100年度交上易字第741號
上　訴　人　臺灣苗栗地方法院檢察署檢察官
被　　　告　胡敏在
選任辯護人　林助信律師
上列上訴人因過失傷害案件，不服臺灣苗栗地方法院100 年度交
易字第39號中華民國100年3月30日第一審判決（起訴案號：臺灣
苗栗地方法院檢察署99年度偵字第6326號），提起上訴，本院判
決如下：
    主  文
上訴駁回。
    事  實
一、胡敏在於民國99年7 月15日下午3 時45分許，駕駛車牌號碼
    4355-VS 號自用小客車，沿速限時速70公里之苗栗縣通霄鎮
    ○○ ○○道由南往北方向行駛，行經苗栗縣通霄鎮○○里○○
    鄰○○○○路口時，本應注意車前狀況、隨時採取必要之安
    全措施，且行經閃光黃燈號誌路口應減速慢行，並不得超速
    行駛，而依當時情形，天候晴、日間有自然光線，柏油道路
    乾燥、無缺陷、無障礙物，視距良好，並無不能注意之情事
    ，竟疏未注意，以時速80公里之速度超速行駛，適有李錦鳳
    騎乘車牌號碼SCW-517 號輕型機車，沿同路段機車道往同方
    向行駛，欲變換至內側車道左轉至上開精鹽廠，本應注意變
    換車道時，應禮讓直行車先行，並注意安全距離，而依當時
    情形，並無不能注意之情事，竟疏未注意，二車因而在上開
    精鹽廠前路口處發生碰撞，李錦鳳因而受有第2-5 腰椎橫突
    骨折，左手第5 掌骨骨折及右手第1 、5 指撕裂傷，腹部鈍
    挫傷併疑似輕微腹內出血，頭部外傷，舌頭撕裂傷等傷害。
    胡敏在於肇事後，當場向據報前往處理之警員承認為自用小
    貨車之駕駛人，而自首接受裁判。
二、案經李錦鳳訴由苗栗縣警察局通霄分局報告臺灣苗栗地方法
    院檢察署檢察官偵查起訴。
    理  由
壹、證據能力之說明
    按被告以外之人於審判外之陳述，雖不符刑事訴訟法第159
    條之1 至第159 條之4 之規定，而經當事人於審判程序同意
    作為證據，法院審酌該言詞陳述或書面陳述作成時之情況，
    認為適當者，亦得為證據。當事人、代理人或辯護人於法院
    調查證據時，知有第159 條第1 項不得為證據之情形，而未
    於言詞辯論終結前聲明異議者，視為有前項之同意。刑事訴
    訟法第159 條之5 定有明文。查被告胡敏在及其選任辯護人
    於本院準備程序時，對於本案偵查卷內之人證、書證，均無
    意見，迄至本案言詞辯論終結前，對於卷內之人證、書證，
    亦未聲明異議，有本院準備程序筆錄及審判筆錄在卷可考；
    另經本院審酌卷內各該人員陳述時之情狀，均查無被違法取
    供或非出於自由意志之情形，相關書證亦查無違法取證或造
    假虛捏之情事，以之作為本案之證據，皆屬適當，依前揭規
    定，本判決以下所引用之卷內人證、書證均得為本案之證據
    ，合先敘明。
貳、實體方面之理由
一、上開犯罪事實業據被告胡敏在於警詢、偵訊、原審及本院審
    理時坦承不諱，核與告訴人李錦鳳於警詢、偵訊中之指述相
    符，並有道路交通事故調查報告表(一)(二)、道路交通事故現場
    圖各1 份及現場、車損照片8 張、通霄光田醫院、光田綜合
    醫院大甲院區及童綜合醫院第301989號診斷證明書各1 份在
    卷可佐（見偵卷第15至17、20至26頁）；又本件車禍經檢察
    官送由臺灣省竹苗區車輛行車事故鑑定委員會鑑定結果為：
    「一李錦鳳駕駛輕機車，由機車道變換車道欲在前方安全島
    缺口處左轉彎，未讓直行車先行，為肇事主因。二胡敏在駕
    駛自小客車，行經閃光黃燈號誌路口，超速行駛且未充分注
    意車前狀況，為肇事次因。」，再經本院送由臺灣省車輛行
    車事故覆議鑑定委員會覆議結果，該會研議結論為「照臺灣
    省竹苗區車輛行車事故鑑定委員會之鑑定意見」，有臺灣省
    竹苗區車輛行車事故鑑定委員會鑑定意見書、臺灣省車輛行
    車事故覆議鑑定委員會100 年8 月16日覆議字第1006203297
    號函各1 份在卷可稽（見偵卷第38至41頁、本院卷第96頁）
    。足認被告之自白與事實相符，本案事證甚為明確，被告之
    犯行堪以認定。
二、論罪科刑之理由：
  (一)核被告所為，係犯刑法第284條第1項之過失傷害罪。
  (二)被告於肇事後犯罪未被有偵查權之公務員或機關發覺前，向
    警員坦承犯行，進而接受裁判，此有臺灣苗栗地方法院公務
    電話紀錄表1 張在卷可資佐證（見原審卷第15頁），爰依刑
    法第62條前段之規定減輕其刑。
  (三)原審適用刑法第284 條第1 項前段、第62條、第41條第1 項
    前段、刑法施行法第1 條之1 之規定，並審酌被告未曾因故
    意犯罪受有期徒刑以上宣告，素行尚佳，但斟酌被告因犯罪
    事實欄所載之過失行為，造成告訴人受傷，實不可取，復衡
    酌被告於犯後坦承犯行，且係自首，及考量被告係本件車禍
    肇事次因、告訴人係肇事主因，被告迄今尚未與告訴人和解
    等一切情狀，再參考檢察官之具體求刑，對被告量處拘役40
    日，並諭知如易科罰金以新臺幣1 千元折算1 日之折算標準
    ，經核其認事用法均無違誤，量刑亦屬妥適。檢察官依告訴
    人之請求提起上訴，指摘原審量刑過輕，其上訴並無理由，
    應予駁回。
據上論斷，應依刑事訴訟法第368 條，判決如主文。
，判決如主文。
本案經檢察官劉翼謀到庭執行職務。
中    華    民    國   100    年    10    月    12    日
            刑事第十一庭   審判長法  官   郭  同  奇
                                 法  官   許  冰  芬
                                 法  官   陳  慧  珊
上列正本證明與原本無異。
不得上訴。
                                 書記官   洪  麗  華
中    華    民    國   100    年    10    月    12    日
【附錄本案論罪科刑法條】
刑法第284條第1項：
因過失傷害人者，處 6 月以下有期徒刑、拘役或 5 百元以下罰
金，致重傷者，處 1 年以下有期徒刑、拘役或 5 百元以下罰金
。